apertium-mal.mal.lexc
!LEXICON V-COMMON-VIRALUKA
!%<inf_k%>:%>ളുക CLIT-CC ; ! "" ! FIXME
!%<inf_n%>:%>ളാന്‍ CLIT-CC ; ! "̔" !
!%<perf%>:%>ണ്ടിരുന്നു CLIT-ITG ; ! "̔" !
!%<rem_perf%>:%>ണ്ടിട്ടുണ്ട് # ; ! "' !"അടിച്ചിട്ടുണ്ട്"
!%<pres%>:%>ളുന്നു NEG-WHEN ; ! "̔̔"
!%<past%>:%>ണ്ടു NEG-WHEN ; ! ""
!%<fut%>:%>ളും NEG-WHEN ; ! "" ! "അടിക്കും"
!%<pass%>:%>ളപ്പെ PASS-CONT ; ! "അടിക്കപ്പെ"
!%<iter%>:%>ണ്ടുകൊണ്ടി ITER-TENS; ! "" ! "അടിച്ചുകൊണ്ടി"
!%<iter%>%<cont%>:%>ണ്ടുകൊണ്ടേ ITER-TENS; ! "" ! "അടിച്ചുകുകൊണ്ടേ"
!%<gpr_pres%>:%>ളുന്ന GPR-PRES ; ! ""
!%<gpr_past%>:%>ണ്ട GPR-PAST ; ! ""
!%<imp%>:%>ള CONT_IMP; !"" ! "അടിക്ക->അടിക്ക് ,അടിക്കൂ,അടിക്കണം"
!%<pcpl%>:%>ണ്ട് # ; ! "" ! "അടിച്ച്"
!%<contpres%>:%>ണ്ടിരുന്നു # ; ! "അടിച്ചിരിക്കുന്നു"
!%<prec%>:%>ള PREC-CONT ; ! "" ! "അടിക്ക->അടിക്കണേ,അടിക്കരുതേ "
!%<opt%>:%>ളട്ടെ # ; ! "അടിക്കട്ടെ"
!%<irre%>%<past%>:%>ണ്ടേനെ # ; ! "അടിച്ചേനെ"
!%<cond%>:%>ണ്ടാല്‍ NEG-WHEN ; ! "ccāl‍" ! "അടിച്ചാല്‍ "
!%<monit%>%<fut%>:%>ളുമേ # ;! "അടിക്കുമേ "
!%<satis%>%<fut%>:%>ളുമല്ലൊ #; ! "അടിക്കുമല്ലൊ"
!%<satis%>%<past%>:%>ണ്ടല്ലൊ #; ! "അടിച്ചല്ലൊ"
!%<satis%>%<pres%>:%>ളുന്നല്ലൊ #; ! "അടിക്കുന്നല്ലൊ"
!%<oblig%>:%>ളണം # ; ! "അടിക്കണം"
!%<itg%>:%>ളുമോ # ; ! "അടിക്കുമോ "
!!%<pp%>:%>ണ്ട് # ; ! ""
LEXICON V-COMMON-VIRALUKA
%<inf_k%>:%>ളുക CLIT-CC ; ! "" ! FIXME
%<inf_n%>:%>ളാന്‍ CLIT-CC ; ! "̔" !
%<perf%>:%>ണ്ടിരുന്നു CLIT-ITG ; ! "̔" !
%<rem_perf%>:%>ണ്ടിട്ടുണ്ട് # ; ! "' !"അടിച്ചിട്ടുണ്ട്"
%<pres%>:%>ളുന്നു NEG-WHEN ; ! "̔̔"
%<past%>:%>ണ്ടു NEG-WHEN ; ! ""
%<fut%>:%>ളും NEG-WHEN ; ! "" ! "അടിക്കും"
%<pass%>:%>ളപ്പെ PASS-CONT ; ! "അടിക്കപ്പെ"
%<iter%>:%>ണ്ടുകൊണ്ടി ITER-TENS; ! "" ! "അടിച്ചുകൊണ്ടി"
%<iter%>%<cont%>:%>ണ്ടുകൊണ്ടേ ITER-TENS; ! "" ! "അടിച്ചുകുകൊണ്ടേ"
%<gpr_pres%>:%>ളുന്ന GPR-PRES ; ! ""
%<gpr_past%>:%>ണ്ട GPR-PAST ; ! ""
%<imp%>:%>ള CONT_IMP; !"" ! "അടിക്ക->അടിക്ക് ,അടിക്കൂ,അടിക്കണം"
%<pcpl%>:%>ണ്ട് # ; ! "" ! "അടിച്ച്"
%<contpres%>:%>ണ്ടിരുന്നു # ; ! "അടിച്ചിരിക്കുന്നു"
%<prec%>:%>ള PREC-CONT ; ! "" ! "അടിക്ക->അടിക്കണേ,അടിക്കരുതേ "
%<opt%>:%>ളട്ടെ # ; ! "അടിക്കട്ടെ"
%<irre%>%<past%>:%>ണ്ടേനെ # ; ! "അടിച്ചേനെ"
%<cond%>:%>ണ്ടാല്‍ NEG-WHEN ; ! "ccāl‍" ! "അടിച്ചാല്‍ "
%<monit%>%<fut%>:%>ളുമേ # ;! "അടിക്കുമേ "
%<satis%>%<fut%>:%>ളുമല്ലൊ #; ! "അടിക്കുമല്ലൊ"
%<satis%>%<past%>:%>ണ്ടല്ലൊ #; ! "അടിച്ചല്ലൊ"
%<satis%>%<pres%>:%>ളുന്നല്ലൊ #; ! "അടിക്കുന്നല്ലൊ"
%<oblig%>:%>ളണം # ; ! "അടിക്കണം"
%<itg%>:%>ളുമോ # ; ! "അടിക്കുമോ "
!%<pp%>:%>ണ്ട് # ; ! ""

LEXICON V-TV-VERUKKUKA
%<v%>%<tv%>: V-COMMON-VERUKKUKA  ; ! "" 

LEXICON V-IV-NOVUKA
%<v%>%<iv%>: V-COMMON-NOVUKA  ; ! "" 

LEXICON V-IV-KARAYUKA
%<v%>%<iv%>: V-COMMON-KARAYUKA  ; ! ""

 
LEXICON V-TV-KOLLUKA
%<v%>%<tv%>: V-COMMON-KOLLUKA  ; ! "" 

LEXICON V-TV-ALANNU
%<v%>%<tv%>: V-COMMON‌-ALANNU  ; ! "" 


LEXICON V-TV-THARUKA
%<v%>%<tv%>: V-COMMON-THARUKA  ; ! "" 


LEXICON V-TV-VILKUKA
%<v%>%<tv%>: V-COMMON-VILKUKA  ; ! "" 


LEXICON V-IV-VEENU
%<v%>%<iv%>: V-COMMON-VEENU  ; ! "" 


LEXICON V-IV-VIRALUKA
%<v%>%<iv%>: V-COMMON-VIRALUKA  ; ! "" 

LEXICON V-TV-NILKUKA
%<v%>%<tv%>: V-COMMON-NILKUKA  ; ! "" 


LEXICON V-IV-THAZHUKA
%<v%>%<iv%>: V-COMMON-THAZHUKA  ; ! "" 

LEXICON V-TV-PERUKA
%<v%>%<tv%>: V-COMMON-PERUKA  ; ! "" 


LEXICON V-TV-ATIKKUKA
%<v%>%<tv%>: V-COMMON-ATIKKUKA  ; ! "" 


LEXICON V-IV-VEIKUKA 
%<v%>%<iv%>: V-COMMON-VEIKUKA  ; ! "" 


LEXICON V-TV-PATUKA
%<v%>%<tv%>: V-COMMON-PATUKA  ; ! "" 


LEXICON V-IV-CHAKUKA
%<v%>%<iv%>: V-COMMON-CHAKUKA  ; ! "" 


LEXICON V-TV-THOTUKA
%<v%>%<tv%>: V-COMMON-THOTUKA  ; ! "" 

LEXICON V-TV-NERUKA
%<v%>%<tv%>: V-COMMON-NERUKA  ; ! "" 

LEXICON V-TV-PILARKUKA
%<v%>%<tv%>: V-COMMON-PILARKUKA  ; ! "" 

LEXICON V-TV-UZHUTHUKA
%<v%>%<tv%>: V-COMMON-UZHUTHUKA  ; ! "" 

LEXICON V-TV-EALKUKA
%<v%>%<tv%>: V-COMMON-EALKUKA  ; ! "" 

LEXICON V-TV-NIKAZHUKA
%<v%>%<tv%>: V-COMMON-NIKAZHUKA  ; ! "" 

LEXICON V-TV-KAKKUKA
%<v%>%<tv%>: V-COMMON-KAKKUKA  ; ! "" 


LEXICON V-IV-THEERUKA
%<v%>%<iv%>: V-COMMON-THEERUKA ; ! "" 
  
LEXICON V-TV-THINNUKA
%<v%>%<tv%>: V-COMMON-THINNUKA ; ! "" 

LEXICON V-TV-KITTUKA 
%<v%>%<tv%>: V-COMMON-KITTUKA ; ! "" 

LEXICON V-IV-VARUKA 
%<v%>%<iv%>: V-COMMON-VARUKA; ! "" 

LEXICON V-IV-IRUNNU
%<v%>%<iv%>: V-COMMON-IRUNNU ; ! "" 

LEXICON V-TV-CHEYYUKA 
%<v%>%<tv%>: V-COMMON-CHEYYUKA ; ! "" 

LEXICON V-TV-ISHTAPETUKA
%<v%>%<tv%>: V-COMMON-ISHTAPETUKA ; ! "" 

LEXICON V-IV-URANGUKA
%<v%>%<iv%>: V-COMMON-URANGUKA ; ! "" 

LEXICON V-IV-POKUKA 
%<v%>%<iv%>: V-COMMON-POKUKA ; ! "" 

LEXICON V-IV-NADAKKUKA
%<v%>%<iv%>: V-COMMON-NADAKKUKA ; ! "" 

LEXICON V-TV-KANDETHUKA
%<v%>%<tv%>: V-COMMON-KANDETHUKA ; ! "" 

LEXICON V-TV-KELKKUKA
%<v%>%<tv%>: V-COMMON-KELKKUKA ; ! "" 
 
LEXICON V-TV-NOKKUKA 
%<v%>%<tv%>: V-COMMON-NOKKUKA ; ! ""

LEXICON V-TV-LABHIKKUKA 
%<v%>%<tv%>: V-COMMON-LABHIKKUKA ; ! ""

LEXICON V-TV-ENNI
%<v%>%<tv%>: V-COMMON-ENNI ; ! ""

LEXICON V-TV-ARIYUKA

%<v%>%<tv%>: V-COMMON-ARIYUKA ; ! ""

LEXICON V-IV-KALI

%<v%>%<iv%>: V-COMMON-KALI ; ! ""

LEXICON V-TV-KANUKA

%<v%>%<tv%>: V-COMMON-KANU ; ! ""
!reverse
LEXICON V-IV-VERUKKUKA
%<v%>%<iv%>: V-COMMON-VERUKKUKA  ; ! "" 

LEXICON V-TV-NOVUKA
%<v%>%<tv%>: V-COMMON-NOVUKA  ; ! "" 

LEXICON V-TV-KARAYUKA
%<v%>%<tv%>: V-COMMON-KARAYUKA  ; ! ""

 
LEXICON V-IV-KOLLUKA
%<v%>%<iv%>: V-COMMON-KOLLUKA  ; ! "" 

LEXICON V-IV-ALANNU
%<v%>%<iv%>: V-COMMON‌-ALANNU  ; ! "" 


LEXICON V-IV-THARUKA
%<v%>%<iv%>: V-COMMON-THARUKA  ; ! "" 


LEXICON V-IV-VILKUKA
%<v%>%<iv%>: V-COMMON-VILKUKA  ; ! "" 


LEXICON V-TV-VEENU
%<v%>%<tv%>: V-COMMON-VEENU  ; ! "" 


LEXICON V-TV-VIRALUKA
%<v%>%<tv%>: V-COMMON-VIRALUKA  ; ! "" 

LEXICON V-IV-NILKUKA
%<v%>%<iv%>: V-COMMON-NILKUKA  ; ! "" 


LEXICON V-TV-THAZHUKA
%<v%>%<tv%>: V-COMMON-THAZHUKA  ; ! "" 

LEXICON V-IV-PERUKA
%<v%>%<iv%>: V-COMMON-PERUKA  ; ! "" 


LEXICON V-IV-ATIKKUKA
%<v%>%<iv%>: V-COMMON-ATIKKUKA  ; ! "" 


LEXICON V-TV-VEIKUKA 
%<v%>%<tv%>: V-COMMON-VEIKUKA  ; ! "" 


LEXICON V-IV-PATUKA
%<v%>%<iv%>: V-COMMON-PATUKA  ; ! "" 


LEXICON V-TV-CHAKUKA
%<v%>%<tv%>: V-COMMON-CHAKUKA  ; ! "" 


LEXICON V-IV-THOTUKA
%<v%>%<iv%>: V-COMMON-THOTUKA  ; ! "" 

LEXICON V-IV-NERUKA
%<v%>%<iv%>: V-COMMON-NERUKA  ; ! "" 

LEXICON V-IV-PILARKUKA
%<v%>%<iv%>: V-COMMON-PILARKUKA  ; ! "" 

LEXICON V-IV-UZHUTHUKA
%<v%>%<iv%>: V-COMMON-UZHUTHUKA  ; ! "" 

LEXICON V-IV-EALKUKA
%<v%>%<iv%>: V-COMMON-EALKUKA  ; ! "" 

LEXICON V-IV-NIKAZHUKA
%<v%>%<iv%>: V-COMMON-NIKAZHUKA  ; ! "" 

LEXICON V-IV-KAKKUKA
%<v%>%<iv%>: V-COMMON-KAKKUKA  ; ! "" 


LEXICON V-TV-THEERUKA
%<v%>%<tv%>: V-COMMON-THEERUKA ; ! "" 
  
LEXICON V-IV-THINNUKA
%<v%>%<iv%>: V-COMMON-THINNUKA ; ! "" 

LEXICON V-IV-KITTUKA 
%<v%>%<iv%>: V-COMMON-KITTUKA ; ! "" 

LEXICON V-TV-VARUKA 
%<v%>%<tv%>: V-COMMON-VARUKA; ! "" 

LEXICON V-TV-IRUNNU
%<v%>%<tv%>: V-COMMON-IRUNNU ; ! "" 

LEXICON V-IV-CHEYYUKA 
%<v%>%<iv%>: V-COMMON-CHEYYUKA ; ! "" 

LEXICON V-IV-ISHTAPETUKA
%<v%>%<iv%>: V-COMMON-ISHTAPETUKA ; ! "" 

LEXICON V-TV-URANGUKA
%<v%>%<tv%>: V-COMMON-URANGUKA ; ! "" 

LEXICON V-TV-POKUKA 
%<v%>%<tv%>: V-COMMON-POKUKA ; ! "" 

LEXICON V-TV-NADAKKUKA
%<v%>%<tv%>: V-COMMON-NADAKKUKA ; ! "" 

LEXICON V-IV-KANDETHUKA
%<v%>%<iv%>: V-COMMON-KANDETHUKA ; ! "" 

LEXICON V-IV-KELKKUKA
%<v%>%<iv%>: V-COMMON-KELKKUKA ; ! "" 
 
LEXICON V-IV-NOKKUKA 
%<v%>%<iv%>: V-COMMON-NOKKUKA ; ! ""

LEXICON V-IV-LABHIKKUKA 
%<v%>%<iv%>: V-COMMON-LABHIKKUKA ; ! ""

LEXICON V-IV-ENNI
%<v%>%<iv%>: V-COMMON-ENNI ; ! ""

LEXICON V-IV-ARIYUKA

%<v%>%<iv%>: V-COMMON-ARIYUKA ; ! ""

LEXICON V-TV-KALI

%<v%>%<tv%>: V-COMMON-KALI ; ! ""

LEXICON V-IV-KANUKA

%<v%>%<iv%>: V-COMMON-KANU ; ! ""

!!!!!!
LEXICON V-IV-UYARUKA

%<v%>%<iv%>: V-COMMON-UYARUKA ; ! ""
LEXICON V-TV-UYARUKA

%<v%>%<tv%>: V-COMMON-UYARUKA ; ! ""

LEXICON Verbs
ചോദിക്കുക:ചോദി V-IV-KALI ; ! "cēādikkuka" ! "ask"
സംസാരിക്കുക:സംസാരി V-IV-KALI ; ! "sansārikkuka" ! "talk"
കാണുക:ക  V-TV-KANUKA ; ! "kāṇuka" ! "see"
കുറയുക:കുറ V-TV-ARIYUKA ; ! "" ! "reduce"
കൂടുക:കൂട  V-TV-NOKKUKA ; ! "" ! "increase"
നടത്തുക:നടത്ത V-TV-NOKKUKA ; ! "" ! ""
ചെലുത്തുക:ചെലുത്ത V-IV-NOKKUKA ; ! "" ! ""
കരസ്ഥമാക്കുക:കരസ്ഥമാക്ക V-TV-NOKKUKA ; ! "" ! "get"
ഇരിക്കുക:ഇര V-IV-IRUNNU ; ! "irikkuka" ! "sit"
ലഭിക്കുക:ലഭ V-TV-LABHIKKUKA ; ! "labhikkuka" ! "get"
ചിരിക്കുക:ചിരി V-IV-KALI ; ! "cirikkuka" ! "laugh"
നടക്കുക:നട V-IV-NADAKKUKA ; ! "naṭakkuka" ! "walk"
കണ്ടുപിടിക്കുക:കണ്ടുപിട V-TV-LABHIKKUKA ; ! "kaṇṭupiṭikkuka" ! "find"
കേള്‍ക്കുക:കേ V-TV-KELKKUKA ; ! "kēḷ‍kkuka" ! "hear"
കുടിക്കുക:കുട V-TV-LABHIKKUKA ; ! "kuṭikkuka" ! "drink"
വാങ്ങുക:വാങ്ങ  V-IV-URANGUKA ; ! "uṟaṅṅuka" ! "sleep"
ചുമത്തുക:ചുമത്ത V-IV-URANGUKA ; ! "" ! "'
മനസ്സിലാക്കുക:മനസ്സിലാക്ക V-TV-URANGUKA ; ! "" ! "'
കണ്ടെത്തുക:കണ്ടെത്ത  V-TV-KANDETHUKA ; ! "kaṇṭettuka" ! "find"
ചെയ്യുക:ചെയ V-TV-CHEYYUKA ;! "ceyyuka" ! "do" 
പറയുക:പറ V-TV-ARIYUKA ; ! "paṟayuka" ! "tell"
വരുക:വ V-IV-THARUKA ; ! "varuka" ! "come "
വളരുക:വള V-IV-UYARUKA ; ! "" ! "grow"
തളരുക:തള V-IV-UYARUKA ; ! "" ! "weak"
പോകുക:പോ V-IV-POKUKA ; ! "pēākuka" ! "go"
ബന്ധപ്പെടുക:ബന്ധപ്പെ V-TV-ISHTAPETUKA ; ! "" ! ""
അറിയപ്പെടുക:അറിയപ്പെ V-TV-ISHTAPETUKA ; ! "" ! "known "
മാറുക:മാറ V-IV-URANGUKA ; ! "FIXME" ! "change"
കിട്ടുക:കിട്ട V-TV-KITTUKA ; ! "FIXME" ! "get"
തിന്നുക:തിന്ന V-TV-THINNUKA ; ! "FIXME" ! "eat"
തീരുക :തീര V-IV-THEERUKA ; ! "FIXME" ! "finish"
പിടിച്ചെടുക്കുക:പിടിച്ചെടു V-TV-VERUKKUKA ; ! "" ! "Capture"
നോവുക:ന V-IV-NOVUKA ; ! "nēāvuka" ! "pain"
കൊല്ലുക:കൊ V-TV-KOLLUKA ; ! "keālluka" ! "kill"
അളക്കുക:അള V-TV-ALANNU ; ! "aḷakkuka" ! "measure"
തരുക:ത V-TV-THARUKA ; ! "taruka" ! "give"
വില്‍ക്കുക:വി V-TV-VILKUKA ; ! "vil‍kkuka" ! "sell"
വീഴുക:വീ V-IV-VEENU ; ! "vīḻuka" ! "fall"
വിരളുക:വിര V-IV-VIRALUKA; ! "viraḷuka" ! "scare"
നില്‍ക്കുക:നി V-TV-NILKUKA ; !"nil‍kkuka" ! "stand"
താഴുക:താഴ V-IV-THAZHUKA ; ! "tāḻuka" ! "fall down" 
പെറുക:പെ V-TV-PERUKA ; ! "peṟuka"
അഭിനയിക്കുക:അഭിനയി V-IV-ATIKKUKA ; ! "" ! "act"
അഭ്യര്‍ത്ഥിക്കുക:അഭ്യര്‍ത്ഥി V-IV-ATIKKUKA; ! "abhyar‍t'thikkuka"! "Ask"
ഭരിക്കുക:ഭരി V-TV-ATIKKUKA; ! "bharikkuka"! "Conduct"
വിശേഷിപ്പിക്കുക:വിശേഷിപ്പി V-TV-ATIKKUKA ;  ! "" ! ""
സംഘടിപ്പിക്കുക:സംഘടിപ്പി V-TV-ATIKKUKA ;  ! "" ! ""
വൈകുക:വൈക V-IV-VEIKUKA ; ! "vaikuka" ! "delay"
കിട്ടുക:കിട്ട V-TV-VEIKUKA ; ! "" ! "get"
തുടങ്ങുക:തുടങ്ങ V-TV-PATUKA; ! "tuṭaṅṅuka" ! "start"
ഒഴുകുക:ഒഴുക V-TV-PATUKA ; ! "oḻukuka" ! "flow"
പുറത്തിറങ്ങുക:പുറത്തിറങ്ങ V-TV-PATUKA ; ! " " ! ""
ചാകുക:ച V-IV-CHAKUKA; ! "cākuka" ! "die"
തൊടുക:തൊട V-TV-THOTUKA ; ! "teāṭuka" ! "touch"
നേരുക:നേ V-TV-NERUKA ; ! "nēruka" ! "wish"
ഉയരുക:ഉയ V-IV-NERUKA ; ! "" ! "arise"
ചേരുക:ചേ V-TV-NERUKA ; ! "" ! "join"
എത്തിച്ചേരുക:എത്തിച്ചേ V-IV-NERUKA ; ! "" ! "arrive"
പിളര്‍ക്കുക:പിള V-TV-PILARKUKA ; ! "piḷar‍kkuka" ! "cut"
ഉഴുതുക:ഉഴ V-TV-UZHUTHUKA ; ! "uḻutuka" ! "" 
ഏല്ക്കുക:ഏ  V-TV-EALKUKA ; ! "ēlkkuka"
നികഴുക:നിക V-TV-NIKAZHUKA; ! "nikaḻuka"
കക്കുക:ക V-TV-KAKKUKA; ! "kakkuka"
ഇരുളുക:ഇരു V-IV-VIRALUKA ; ! "'
കൂടുക:കൂട V-IV-VEIKUKA ; ! ""
ആരായുക:ആരാ V-TV-ARIYUKA; ! ārāyuka
ഇളകിവരുക:ഇളകിവരുക V-TV-THARUKA; ! iḷakivaruka
ഒഴുക്കുക:ഒഴുക്ക V-TV-ENNI; ! oḻukkuka
തുടരുക:തുടര V-TV-THARUKA; ! tuṭaruka
പ്രാവര്‍ത്തികമാക്കുക:പ്രാവര്‍ത്തികമാക്ക V-TV-ENNI; ! prāvar‍ttikamākkuka
അച്ചുനിരത്തുക:അച്ചുനിരത്ത V-IV-VEIKUKA; ! accunirattuka
ആയിത്തീരുക:ആയിത്തീരുക V-IV-THARUKA; ! āyittīruka
എത്തുക:എത്ത V-IV-ENNI; ! ettuka
കരിയുക:കരിയുക V-IV-ARIYUKA; ! kariyuka
ചുറ്റിനടക്കുക:ചുറ്റിനടക്ക V-IV-ENNI; ! cuṟṟinaṭakkuka
ശ്വാസമെടുക്കുക:ശ്വാസമെടു V-IV-VERUKKUKA; ! śvāsameṭukkuka
ഇല്ലാതാകുക:ഇല്ലാതാ V-IV-POKUKA; ! illātākuka
എടുത്തുകാട്ടുക:എടുത്തുകാട്ട V-IV-ENNI; ! eṭuttukāṭṭuka
എത്തിക്കഴിയുക:എത്തിക്കഴി V-IV-KARAYUKA; ! ettikkaḻiyuka
എത്തിച്ചുകൊടുക്കുക:എത്തിച്ചുകൊടു V-TV-VERUKKUKA; ! etticcukeāṭukkuka 
കഷ്ടപ്പെടുക:കഷ്ടപ്പെ V-IV-ISHTAPETUKA; ! kaṣ‌ṭappeṭuka 
ചായുക:ചാ V-IV-KARAYUKA; ! cāyuka
തീര്‍ക്കുക:തീര്‍ V-TV-VERUKKUKA; ! tīr‍kkuka 
പണിയുക:പണി V-TV-KARAYUKA; ! paṇiyuka
പരാധിപ്പെടുക:പരാധിപ്പെ V-IV-ISHTAPETUKA; ! parādhippeṭuka
പരാധീനപ്പെടുക:പരാധീനപ്പെ V-IV-ISHTAPETUKA; ! parādhīnappeṭuka 
പൂര്‍ത്തിയാക്കുക:പൂര്‍ത്തിയാക്ക V-TV-ENNI; ! pūr‍ttiyākkuka 
ഭാവിക്കുക:ഭാവി V-IV-ATIKKUKA; ! bhāvikkuka 
രൂപകല്‍പനചെയ്യുക:രൂപകല്‍പനചെയ് V-IV-KARAYUKA; ! rūpakal‍panaceyyuka
വെളിപ്പെടുക:വെളിപ്പെ V-TV-ISHTAPETUKA; ! veḷippeṭuka
വേര്‍തിരിച്ചറിയുക:വേര്‍തിരിച്ചറി V-TV-KARAYUKA; ! vēr‍tiriccaṟiyuka
